【裁判字號】    97,易緝,93
【裁判日期】    970718
【裁判案由】    毒品危害防制條例
【裁判全文】
臺灣板橋地方法院刑事判決              97年度易緝字第93號
公  訴  人  臺灣板橋地方法院檢察署檢察官
被      告  甲○○
                      樓
                    （現於臺灣臺北監獄臺北分監執行）
上列被告因違反毒品危害防制條例案件，經檢察官提起公訴（九
十六年度毒偵字第七二八二號），被告自白犯罪，本院依簡式審
判程序判決如下：
    主  文
甲○○施用第二級毒品，累犯，處有期徒刑捌月，減為有期徒刑
肆月，如易科罰金，以新臺幣壹仟元折算壹日。扣案之第二級毒
品甲基安非他命柒包（合計驗餘淨重點零肆公克）沒收銷燬，
吸食器貳組、玻璃球貳個、分裝杓肆支、夾鏈袋壹佰拾壹只、
電子磅秤壹台均沒收。
    事  實
一、甲○○(一)因施用毒品案件，經本院裁定送觀察勒戒，認無繼
    續施用毒品傾向，由臺灣板橋地方法院檢察署檢察官以八十
    七年度偵字第一九二七九號不起訴處分確定。(二)又因施用毒
    品案件，經本院裁定送觀察勒戒，認無繼續施用毒品傾向，
    由同署檢察官以九十年度毒偵字第二四七○號不起訴處分確
    定。(三)因竊盜案件，經本院以九十一年度易字第一八三六號
    判決判處有期徒刑八月確定。(四)因施用毒品案件，經本院裁
    定施以強制戒治，於民國九十二年十二月十九日強制戒治期
    滿執行完畢，並經檢察官提起公訴，本院以九十二年度易字
    第四二七號判決判處有期徒刑六月確定。(三)(四)經定應執行刑
    為有期徒刑一年一月，甫於九十三年七月二十二日執行完畢
    （構成累犯）。(五)又因施用、持有毒品案件，經本院以九十
    五年度易字第一二七三號判決分別判處有期徒刑十月、四月
    ，減為有期徒刑五月、二月，應執行有期徒刑六月確定，現
    於臺灣臺北監獄臺北分監執行中。明知甲基安非他命列為第
    二級毒品，不得持有、施用，竟於強制戒治執行完畢釋放後
    五年內之九十五年八月十四日十八時、十九時許，在位於臺
    北縣三重市○○路○段六六號十樓十六房租屋處內，以玻璃
    球施用第二級毒品甲基安非他命一次，嗣於同日二十時三十
    分許，為警在上址查獲，扣得第二級毒品甲基安非他命七包
    、及其所有供施用第二級毒品所用之吸食器二組、玻璃球二
    個、分裝杓四支、夾鏈袋一百三十一只、電子磅秤一台。
二、案經臺北市政府警察局移送臺灣板橋地方法院檢察署檢察官
    偵查起訴。
    理  由
一、上開事實，業據被告甲○○於警詢時及偵查、審理中坦承不
    諱，其警採集尿液送驗，呈甲基安非他命陽性反應，有臺北
    市政府偵辦毒品案件尿液檢體委驗單、臺灣尖端先進生技醫
    藥股份有限公司九十五年八月二十八日濫用藥物檢驗報告各
    一紙可參。扣案之透明晶體七包，合計淨重三點○七公克，
    取樣○點○三公克，合計驗餘淨重三點○四公克，均檢出第
    二級毒品甲基安非他命成分，有臺北市政府警察局九十五年
    九月二十日北市鑑毒字第五二○號鑑驗通知書一紙可參，復
    有吸食器二組、玻璃球二個、分裝杓四支、夾鏈袋一百三十
    一只、電子磅秤一台可佐，被告自白核與事實相符。被告曾
    因施用毒品而有事實欄一、(一)(二)(四)所述之觀察勒戒、強制戒
    治紀錄，有臺灣高等法院被告前案紀錄表可參，其於強制戒
    治執行完畢釋放後五年內再犯本件施用毒品犯行，洵堪認定
    。
二、核被告甲○○所為，係犯毒品危害防制條例第十條第二項之
    施用第二級毒品罪。被告施用第二級毒品前後持有第二級毒
    品之低度行為，為施用第二級毒品之高度行為所吸收，不另
    論罪。被告犯罪事實一(三)(四)所載之論罪科刑及執行紀錄，有
    臺灣高等法院被告前案紀錄表一份附卷可稽，被告受徒刑執
    行完畢後五年內故意犯有期徒刑以上之罪，為累犯，依刑法
    第四十七條第一項規定加重其刑。爰審酌被告前經強制戒治
    暨判刑確定復執行，仍不知悔改而為本件施用第二級毒品之
    犯行，其犯罪之動機、目的、手段均殊非可取，嚴重危害自
    己身心健康，惟犯後尚知坦承犯行之態度等一切情狀，量處
    如主文所示之刑。又被告犯行在九十六年四月二十四日前，
    經本院於九十七年二月二十二日發佈通緝，於九十七年六月
    十四日緝獲到案，合乎減刑要件，依中華民國九十六年罪犯
    減刑條例減輕其刑至二分之一，並依同條例第九條規定諭知
    易科罰金之折算標準，以資懲儆。扣案之甲基安非他命七包
    （合計驗餘淨重三點○四公克），為查獲之第二級毒品，應
    依毒品危害防制條例第十八條第一項前段沒收銷燬之（包裝
    上開毒品之包裝袋，其與毒品於物理外觀上附合而難予析離
    ，且如強予析離至完全無殘渣留存，將耗費相當之時間、人
    力與經費，於經濟上顯無實益，是依社會一般通念，堪認該
    包裝袋已與查獲之毒品結合成為一體而無從強加析離，是上
    開毒品既屬毒品危害防制條例十八條第一項前段所規定之違
    禁物，其外包裝袋自亦應併予沒收銷燬之，附此敘明）。扣
    案之吸食器二組、玻璃球二個、分裝杓四支、夾鏈袋一百三
    十一只、電子磅秤一台，均為被告所有供施用第二級毒品甲
    基安非他命所用之物，業據被告供認在卷，惟非專供施用毒
    品之器具，爰依刑法第三十八條第一項第二款規定宣告沒收
    。
據上論斷，依刑事訴訟法第二百八十四條之一、第二百七十三條
之一第一項、第二百九十九條第一項，毒品危害防制條例第十條
第二項、第十八條第一項前段、第二十三條第二項，刑法第十一
條前段、第四十七條第一項、第四十一條第一項前段、第三十八
條第一項第二款，中華民國九十六年罪犯減刑條例第二條第一項
第三款、第七條、第九條，判決如主文。
本案經檢察官顏妃琇到庭執行職務。
中    華    民    國    97    年    7     月    18    日
                  刑事第八庭    法  官   絲鈺雲
上列正本證明與原本無異。
如不服本判決，應於判決送達後十日內敘明上訴理由，向本院提
出上訴狀（應附繕本），上訴於臺灣高等法院
。                              書記官   周玉茹
中    華    民    國    97    年    7     月    21    日
附錄本案論罪科刑法條全文：
毒品危害防制條例第十條
施用第一級毒品者，處六月以上五年以下有期徒刑。
施用第二級毒品者，處三年以下有期徒刑。


司法院資訊處製作；財團法人民間司法改革基金會備份。
